臺灣高等法院臺南分院民事裁定　　96年度抗字第105號
抗　告　人　乙　○
　　　　　　丁○○
相　對　人　嘉義縣六腳鄉農會
法定代理人　丙○○
代　理　人　甲○○
上列抗告人因與相對人間給付借款事件，對於中華民國96年3月9
日臺灣嘉義地方法院94年度訴字第445號裁定提起抗告，本院裁
定如下：
    主    文
抗告駁回。
抗告訴訟費用由抗告人負擔。
    理    由
一、原審法院裁定以：上訴人（被告）即抗告人與被上訴人（原
    告）即相對人嘉義縣六腳鄉農會間請求給付借款事件，上訴
    人對於民國（下同）96年1月31日原審法院第一審判決，提
    起第二審上訴，查本件訴訟標的金額核定為新臺幣（下同）
    4,656,520元，應徵裁判費70,701元，未據上訴人繳納，茲
    依民事訴訟法第442條第2項規定，限該上訴人於收受本裁定
    送達後5日以內逕向本院如數補繳，逾期不繳，駁回上訴，
    特此裁定等語。
二、抗告意旨略以：本件原告（即相對人）起訴狀載明：「借貸
    金額為5,000,000元」，並「聲明本息按月平均攤還」，且
    「無本金與利息分開」之約定。按5,000,000元扣除已「繳
    納本息870,467元」應為「4,129,533元」，確非「如裁定書
    所載之4,656,520元」，顯與事實不符，似有枉法裁判之嫌
    疑云云，為此依法提起抗告。
三、經查：本件抗告人（被告）與相對人（原告）間請求給付借
    款事件（原審法院94年度訴字第445號），經原審於96年1月
    31日判決：「抗告人應連帶給付相對人4,656,520元及自94
    年6月2日起至清償日止，按年息百分之4.89元計算之利息，
    並自94年7月3日起至清償日止，逾期在6個月以內部分，按
    上開利率百分之10，逾期超過6個月以上部分，按上開利率
    百分之20計算之違約金。」等情，即判決抗告人敗訴，抗告
    人乃於96年2月26日提起上訴，未據繳納二審上訴裁判費，
    其上訴狀記載「上訴人對是項判決之認事用法，尚難甘服，
    爰於法定期間內聲明上訴…」云云（見本院卷3頁），並未
    聲明部分上訴，原審法院乃以上訴人全部上訴，而核定本件
    訴訟標的價額為4,656,520元，應徵收第二審裁判費70,701
    元，核無違誤。抗告意旨主張：貸款金額5,000,000元扣除
    已繳納本息870,467元，應為4,129,533元，非如原裁定所載
    之4,656,520元，顯與事實不符，似有枉法裁判之嫌疑云云
    。惟查抗告人主張5,000,000元債務扣除已繳納本息870,467
    元應為4,129,533元之實體上爭執，上訴人既對原判決全部
    上訴，仍應先行繳納上述原裁定核定之第二審裁判費70,701
    元後，再於本案訴訟中主張上述實體上爭執，是抗告意旨仍
    執前詞指摘原裁定不當，求予廢棄，非有理由。
四、據上論結，本件抗告為無理由，依民事訴訟法第495條之1第
    1項、第449條第1項、第95條、第78條、第85條第1項前段，
    裁定如主文。
中　　華　　民　　國　　96　　年　　5　　月　　30　　 日
                  民事第一庭    　審判長法　官  林金村
　　　　　　　　　　　　　　　　        法　官  張世展
　　　　　　　　　　　　　　　　        法　官  胡景彬
上為正本係照原本作成。
抗告人如不服本裁定，僅得於收受本裁定正本送達後10日內以適
用法規顯有錯誤為理由，向本院提出再抗告狀（須附繕本）依法
應繳納抗告費新台幣1千元，並委任律師為訴訟代理人，經本院
許可後始可再抗告於最高法院。
中　　華　　民　　國　　96　　年　　5 　　月　　30　　日
                                        書記官  趙玲瓏
【附記】
民事訴訟法第495條之1第2項準用同法第466條之1第1、2項規定
：
(1)對於第二審判決上訴，上訴人應委任律師為訴訟代理人。但上
  訴人或其法定代理人具有律師資格者，不在此限。
(2)上訴人之配偶、三親等內之血親、二親等內之姻親，或上訴人
  為法人、中央或地方機關時，其所屬專任人員具有律師資格並
  經法院認為適當者，亦得為第三審訴訟代理人。
民事訴訟法第466條之2：
上訴人無資力委任訴訟代理人者，得依訴訟救助之規定，聲請第
三審法院為之選任律師為其訴訟代理人。
